臺灣新竹地方法院宣示判決筆錄　　　 100年度審易字第339 號
公　訴　人　臺灣新竹地方法院檢察署檢察官
被　　　告　蔡明哲
指定辯護人　本院公設辯護人周凱珍
上列被告因違反毒品危害防制條例一案，經檢察官提起公訴（99
年度毒偵字第1974號、100 年度毒偵字第63號）後，聲請本院改
依協商程序而為判決，於中華民國100 年5 月30日下午4 時在本
院刑事第十一法庭宣示判決，出席職員如下：
　　　　　　　　　　　　　　　　　　　審判長法官　邱忠義
　　　　　　　　　　　　　　　　　　　　　書記官　劉依緹
　　　　　　　　　　　　　　　　　　　　　通　譯　邱立杰
法官起立朗讀判決主文、犯罪事實要旨、處罰條文，及告以上訴
限制、期間並提出上訴狀之法院，且諭知記載其內容：
一、主  文：
    蔡明哲施用第二級毒品，累犯，處有期徒刑柒月。又施用第
    二級毒品，累犯，處有期徒刑柒月；扣案之甲基安非他命吸
    食器壹組，沒收之。主刑部分應執行有期徒刑壹年，扣案之
    甲基安非他命吸食器壹組，沒收之。
二、犯罪事實要旨：
（一）蔡明哲前曾(1)於民國96年10月間，因違反毒品危害防制條
      例案件，經本院以96年度易字第735 號判決，判處有期徒
      刑7 月，復提起上訴，經臺灣高等法院以97年度上易字第
      1597號判決，駁回上訴確定。(2)又於97年2 月間，因違反
      毒品危害防制條例案件，經本院以97年度易字第311 號判
      決，判處有期徒刑6 月，嗣提起上訴，經臺灣高等法院以
      97年度上易字第1684號判決，駁回上訴確定。上開(1)(2)案
      件，並經臺灣高等法院以97年度聲字第4052號裁定，經定
      應執行刑為有期徒刑1 年確定，於97年10月25日入監執行
      ，而於98年10月16日縮刑期滿執行完畢。
（二）蔡明哲前於87年12月間，因施用第二級毒品案件，經本
      院以87年度毒聲字第1173號裁定送觀察、勒戒，於88年2
      月1 日入所執行觀察勒戒後，因認有繼續施用毒品之傾向
      ，再經本院以88年度毒聲字第400 號裁定，令入戒治處所
      施以強制戒治1 年，嗣其強制戒治執行滿3 月後，經戒治
      處所認無繼續戒治之必要，復經本院以88年度毒聲字第14
      69號裁定停止戒治，所餘戒治期間付保護管束，然蔡明哲
      因於此期間內違反保護管束應遵守事項情節重大，嗣經本
      院以88年度毒聲字第2728號裁定撤銷停止戒治，於89年6
      月8 日入所執行其殘餘戒治期日，而於89年12月15日執行
      完畢出所，並經臺灣新竹地方法院檢察署檢察官以89年度
      戒毒偵字第139 號為不起訴處分確定。又於90年7 月間
      ，因施用第二級毒品案件，經本院以90年度毒聲字第1108
      號裁定令入戒治處所施以強制戒治1 年，於90年7 月17日
      入所執行，嗣其強制戒治執行滿3 月後，經戒治處所認無
      繼續戒治之必要，復經本院以91年度毒聲字第298 號裁定
      停止戒治，所餘戒治期間付保護管束，旋其停止戒治所餘
      戒治期間於91年7 月16日屆滿，因期滿未經撤銷，視為強
      制戒治期滿執行完畢。而此次非法施用第二級毒品犯行，
      亦經本院以90年度竹簡字第411 號判決，判處有期徒刑4
      月確定。又於92年10月間，因施用第一級毒品按行，經
      本院以93年度訴字第82號判決，判處有期徒刑10月確定。
（三）詎蔡明哲不知警惕，於前開強制戒治處分執行完畢釋放後
      ，「5 年內再犯」施用毒品案件，並經法院判處罪刑確定
      後，分別為下開施用毒品犯行：
  １、基於施用第二級毒品甲基安非他命的犯罪意思，於99年10
      月11日上午10時許，在其女友王依玲位於新竹市○○路○
      段155 巷2 樓T 室之租屋處內，以不詳方法，施用第二級
      毒品甲基安非他命1 次。嗣於同年10月11日晚上11時許，
      因與友人賀羲成（另由臺灣板橋地方法院檢察署檢察官聲
      請簡易判決處刑）在新北市○○區○○路1 段28巷2 號巷
      口發生爭執，遭賀羲成砸毀其所有車牌號碼為DK－2585號
      自用小客車後門車窗，經蔡明哲報警處理，隨即由警循線
      至新北市○○區○○路1 段28巷2 弄2 號2 樓查獲賀羲成
      ，並於該處內查獲甲基安非他命吸食器，而懷疑蔡明哲亦
      有施用毒品，遂經蔡明哲同意而採集其尿液送驗，結果呈
      安非他命、甲基安非他命陽性反應，始悉上情。
  ２、另基於施用第二級毒品甲基安非他命的犯罪意思，於99年
      11月14日（起訴書誤載為16日）下午4 至5 時許，在其女
      友王依玲位於新竹市○○路○ 段155 巷2 樓T 室之租屋處
      內，以不詳方法，施用第二級毒品甲基安非他命1 次。嗣
      於同年11月16日中午12時35分許，為警持本院核發之搜索
      票至上開處所執行搜索，而扣得其所有之甲基安非他命吸
      食器1 組，並經警採集其尿液送驗，結果呈安非他命、甲
      基安非他命陽性反應，始悉上情。
（四）經新竹市警察局第二分局報告，及新北市政府警察局板橋
      分局移送臺灣板橋地方法院檢察署檢察官呈請臺灣高等法
      院檢察署檢察長核轉臺灣新竹地方法院檢察署檢察官偵查
      起訴。
三、處罰條文：
    毒品危害防制條例第10條第2 項，刑法第11條前段、第47條
    第1 項、第51條第5 款、第38條第1 項第2 款。
四、協商判決除有刑事訴訟法第455 條之4 第1 項第1 款於本訊
    問程序終結前，被告撤銷協商合意或檢察官撤回協商聲請者
    ；第2 款被告協商之意思非出於自由意志者；第4 款被告所
    犯之罪非第455 條之2 第1 項所定得以協商判決者；第6 款
    被告有其他較重之裁判上一罪之犯罪事實者；第7 款法院認
    應諭知免刑或免訴、不受理者情形之一，及違反同條第2 項
    「法院應於協商合意範圍內為判決；法院為協商判決所科之
    刑，以宣告緩刑或2 年以下有期徒刑、拘役或罰金為限」之
    規定者外，檢察官與被告均不得上訴。
五、如有前項得上訴之情形，得自收受宣示判決筆錄送達之日起
    10日內，向本院提出上訴書狀，上訴於第二審法院。
中    華    民    國    100   年    5     月    30    日
                  刑事第九庭書  記  官        劉依緹
                            審判長法官        邱忠義
以上筆錄正本係照原本作成。
中    華    民    國    100   年    5     月    30    日
                            書  記  官        李念純
附錄本案處罰實體法條全文：
毒品危害防制條例第10條第2 項：
施用第二級毒品者，處3 年以下有期徒刑。